【裁判字號】    90,易,131
【裁判日期】    900504
【裁判案由】    毒品危害防制條例
【裁判全文】
臺灣宜蘭地方法院刑事判決                            九十年度易字第一三一號
    公  訴  人  臺灣宜蘭地方法院檢察署檢察官
    被      告  甲○○
右列被告因違反毒品危害防制條例案件，經檢察官提起公訴（九十年度毒偵字第一七
七、二三四號）及移送併辦（九十年度毒偵字第六０一號），本院判決如左：
    主  文
甲○○連續施用第二級毒品，累犯，處有期徒刑捌月。
    事  實
一、甲○○前犯有多次違反麻醉藥品管理條例案件，最後一次於民國八十七年間經本
    院判處有期徒刑六月確定，於八十七年五月二十八日執行完畢。復因毒品案件，
    於八十七年間經本院裁定送觀察勒戒後，認有繼續施用施用毒品之傾向，而裁定
    令入戒治處所施以強制戒治，嗣經停止戒治併付保護管束期滿，而由台灣宜蘭地
    方法院檢察署檢察官於八十八年十月十六日以八十八年度戒毒偵字第七號為不起
    訴處分確定。又因施用毒品案件，於八十九年間經本院裁定令入強制戒治處所施
    以強制戒治，並另案於八十九年十二月四日以八十九年度易字第五二一號判處有
    期徒刑八月，同年十二月二十六日確定。詎其於到案接受執行前，猶不知悔改，
    復基於概括之犯意，自九十年一月四日起至同年三月八日止，在宜蘭縣蘇澳鎮新
    昌村三十五號其住處、宜蘭縣羅東鎮○○路一八八號四樓處所及羅東鎮某友人處
    所等地，利用將第二級毒品安非他命置於玻璃球吸食器內燒烤成煙吸食之方式，
    連續施用第二級毒品安非他命多次，為警於九十年一月四日下午五時三十許、同
    年三月八日下午五時許，分別在宜蘭縣羅東鎮○○路一八八號四樓、宜蘭縣羅東
    鎮博愛醫院等處查獲並採尿送驗，及其於同年一月九日下午五時許至宜蘭縣警察
    局接受訊問並採尿送驗，乃先後查知上情。
二、案經宜蘭縣警察局及宜蘭縣警察局羅東分局移送、報請台灣宜蘭地方法院檢察署
    檢察官偵查起訴及移送併辦。
    理  由
一、訊據被告甲○○對於右揭時、地連續施用第二級毒品安非他命之事實坦承不諱，
    核與其於九十年一月四日下午七時三十許、同年月九日下午七時三十分許、同年
    三月八日下午五時四十分許，先後為警採集其尿液送請宜蘭縣政府衛生局檢驗結
    果，均呈安非他命之陽性反應等情相符，有宜蘭縣政府衛生局所出具之九十一月
    十一日（九０）宜衛六字第五七三號、同年月十六日（九０）宜衛六字第七四六
    號、同年三月二十六日（九０）衛檢字第四七四四號尿液檢驗單共三紙附卷可按
    ，足認被告之自白與事實相符。又被告前因毒品案件，於八十七年間經本院裁定
    送觀察勒戒後，認有繼續施用施用毒品之傾向，而裁定令入戒治處所施以強制戒
    治，嗣經停止戒治併付保護管束期滿，而由台灣宜蘭地方法院檢察署檢察官於八
    十八年十月十六日以八十八年度戒毒偵字第七號為不起訴處分確定。又因施用毒
    品案件，於八十九年間經本院裁定令入強制戒治處所施以強制戒治，並另案於八
    十九年十二月四日以八十九年度易字第五二一號判處有期徒刑八月，同年十二月
    二十六日確定，而於受強制戒治後五年內再犯本件施用毒品犯行，亦有前開判決
    書及台灣高等法院檢察署刑案記錄簡覆表各一件附卷可參，是本件事證明確，被
    告犯行堪以認定，應依法論科。
二、核被告甲○○所為，係犯毒品危害防制條例十條第二項之施用第二級毒品罪。其
    持有上開毒品之低度行為，應為施用之高度行為所吸收，不另論罪。被告先後多
    次施用第二級毒品安非他命犯行，時間緊接，方法相同，所犯又係構成要件相同
    之罪名，顯係基於概括之犯意而為之，應依連續犯之規定以一罪論並加重其刑。
    。公訴人起訴之事實，雖僅敘及被告於九十年一月四日之前四日內某時起至同年
    月九日之前四日內某時止之施用行為，未及事實欄所示之其他施用犯行，然此與
    起訴事實具有連續犯之裁判上一罪法律關係，為起訴效力所及，本院應併予審酌
    。又被告前犯有多次違反麻醉藥品管理條例案件，最後一次於八十七年間經本院
    判處有期徒刑六月確定，於八十七年五月二十八日執行完畢，有台灣高等法院檢
    察署刑案記錄簡覆表一件在卷可按，其於受有期徒刑執行完畢後五年內，再犯本
    件有期徒刑以上之罪，為累犯，應依法加重其刑。爰審酌被告到案後已坦承犯行
    ，並表示悔改之意，且其施用毒品之犯行，在性質上乃屬對自我身心健康之自戕
    行為，並具有病患性人格之特質，故行為本身對社會所造成之危害並非直接、巨
    大，然其前因施用毒品案件經強制戒治期滿而受不起訴處分確定，又因施用毒品
    案件於八十九年十二月間經本院判處有期徒刑八月確定在案，旋又犯本件施用毒
    品案件，足認其未能記取教訓而生警惕之心等情狀，而量處如主文所示之刑。
據上論斷，應依刑事訴訟法第二百九十九條第一項前段，毒品危害防制條例第十條第
二項，刑法第十一條前段、第五十六條、第四十七條，判決如主文。
本案經檢察官林慧到庭執行職務
中      華      民      國      九十     年      五      月      四     日
                                  臺灣宜蘭地方法院刑事第一庭
                                          法  官  林  翠  華
右正本證明與原本無異。
如不服本判決，應於判決送達後十日內，向本院提出上訴狀。（應附繕本）
                                          書記官  賴  宜  君
中      華      民      國      九十     年      五      月      七     日
附錄本案論罪科刑法條全文：
毒品危害防制條例第十條
施用第一級毒品者，處六月以上五年以下有期徒刑。
施用第二級毒品者，處三年以下有期徒刑。


司法院資訊處製作；財團法人民間司法改革基金會備份。
